【裁判字號】    89,易,205
【裁判日期】    891031
【裁判案由】    竊盜
【裁判全文】
台灣苗栗地方法院刑事判決                          八十九年度易字第二五號
    公  訴  人  臺灣苗栗地方法院檢察署檢察官
    被      告  甲○○
右列被告因竊盜案件，經檢察官提起公訴（八十九年度偵字第三二三號），本院判決
如左：
    主  文
甲○○竊盜，處拘役伍拾日。
    事  實
一、甲○○意圖為自己不法之所有，並基於竊盜之犯意，於民國八十九年一月十日中
    午十二時十七分許，在苗栗縣苗栗市○○路五十九號「佳適可量販店」內，趁無
    人注意之際，竊取該店陳列之墨水夾一個（約值新台幣【下同】八百十元），然
    後將該墨水夾放在襯衫口袋內，嗣於其付完其他物品價款欲離開時，為店員乙○
    ○發覺而報警查獲。
二、案經苗栗縣警察局苗栗分局報請臺灣苗栗地方法院檢察署檢察官偵查起訴。
    理  由
一、訊據被告甲○○坦承有於上開時地至佳適可量販店內拿取該店陳列之墨水夾一個
    ，然後將該墨水夾放在襯衫口袋內，於付完其他物品價款欲離開時，為店員發現
    經報警查獲等情不諱。核與該店之店員乙○○在警訊時指述之情節相符，並有贓
    物認領保管單一紙在卷可憑。足見被告上開自白之事實應與事實相符。惟被告矢
    口否認有何竊盜之犯行，辯稱：原先拿一個墨水夾後，後來又去選購其他物品，
    要結帳時因手上拿很多東西，所以忘了先前口袋的東西未結帳云云。惟查：前揭
    事實業據店員乙○○在警訊時指述在卷（見偵卷第六頁反面至第七頁），且被告
    在本院審理時自承當時只有購買另外一個墨水夾（見本院八十九年十月十七日筆
    錄），而墨水夾的體積不大，單手即可拿取，並無被告所辯結帳時手上拿很多東
    西之情形。況一般正常的購物行為，於拿取陳列物品後至結帳前理應拿在手上，
    或放在商店的購物籃內或先放在櫃檯，焉有放在自己襯衫口袋內之理？何況被告
    在本院訊問時供稱其當天除穿襯衫外，並有穿一件外套（見本院八十九年十月十
    七日筆錄）。若其僅係暫時拿取，以其當時只有選購另外一個墨水夾，何須將該
    墨水夾「藏」在「裡面」襯衫的口袋中？足見被告上開所辯均係卸責之詞，委無
    可採。本件事証明確，被告犯行應堪認定。
二、核被告所為，係犯刑法第三百二十條第一項之竊盜罪。爰審酌被告前無不良素行
    （有台灣苗栗地方法院檢察署刑案資料查註紀錄表及台灣高等法院被告全國前案
    紀錄表各乙紙在卷可憑）、本件犯罪之動機、目的、手段、該物僅值八百十元及
    犯後否認犯行之態度等一切情況，量處如主文所示之刑。
據上論斷，應依刑事訴訟法第二百九十九條第一項前段、刑法第三百二十條第一項、
罰金罰鍰提高標準條例第一條前段，判決如主文。
本案經檢察官黃智勇到庭執行職務。
中    華    民    國    八十九    年        十      月      三十一      日
                                  台灣苗栗地方法院刑事庭
                                      法  官  劉  興  浪
右正本證明與原本無異。
如不服本判決，應於送達後十日內向本院提出上訴狀（須附繕本），上訴於台灣高等
法院台中分院。
                                      書記官  陳  建  分
中    華    民    國    八十九    年        十      月      三十一      日
附錄論罪科刑法條
刑法第三百二十條第一項：意圖為自己或第三人不法之所有，而竊取他人之動產者，
                        為竊盜罪，處五年以下有期徒刑、拘役或五百元以下罰金
                        。


司法院資訊處製作；財團法人民間司法改革基金會備份。
